臺灣臺北地方法院刑事判決　　　九十四年度訴字第一○一九號
　　公　訴　人　臺灣臺北地方法院檢察署檢察官
　　被　　　告　甲○○
上列被告因違反毒品危害防制條例案件，經臺灣臺北地方法院檢
察署檢察官提起公訴（九十四年度毒偵緝字第一○五號），本院
依通常程序審理，因被告於準備程序進行中就被訴事實為有罪之
陳述，且所犯非死刑、無期徒刑、最輕本刑為三年以上有期徒刑
之罪或高等法院管轄第一審案件，經告知簡式審判程序之旨，並
聽取檢察官及被告等意見後，經本院合議庭裁定由受命法官獨任
進行簡式審判程序，本院判決如下：
    主      文
甲○○施用第一級毒品，處有期徒刑柒月。
    事      實
一、甲○○於民國九十二年間，因施用第二級毒品，經本院以九
    十二年度毒聲字第一一五七號刑事裁定送觀察、勒戒後，認
    無繼續施用毒品之傾向，於九十二年八月十九日執行完畢釋
    放後，竟基於施用第一級毒品海洛因之犯意，於九十三年一
    月九日下午二十時許回溯二十六小時內之某時（應扣除同日
    下午十六時為警查獲時起至同日二十時完成採尿時止之時間
    ），在不詳處所，施用第一級毒品海洛因。嗣為警於同日十
    六時許，在臺北市○○區○○路六十八巷三弄九號二樓之一
    查獲，並經本院以九十三年度毒聲字第八二一號刑事裁定送
    觀察、勒戒後，仍認有繼續施用毒品之傾向。
二、案經臺北市政府警察局松山分局報請臺灣臺北地方法院檢察
　　署檢察官偵查起訴，由本院依通常程序審理，因甲○○於準
  　備程序進行中就被訴事實為有罪之陳述，且其所犯非死刑、
    無期徒刑、最輕本刑為三年以上有期徒刑之罪或高等法院管
    轄第一審案件，經告知簡式審判程序之旨，並聽取檢察官及
    甲○○之意見後，經本院合議庭裁定由受命法官獨任進行簡
    式審判程序。
    理      由
一、上揭犯罪事實，業據被告甲○○於本院審理時坦承不諱（見
    本院卷第五一頁背面），且被告於九十三年一月九日為警查
    獲後所採集之尿液，經送台灣尖端先進生技醫藥股份有限公
    司，以酵素免疫學分析法及氣相層析質譜儀法檢驗結果，確
    呈鴉片類藥物嗎啡反應，有前揭公司之濫用藥物檢驗報告附
    卷可稽（見臺灣臺北地方法院檢察署九十三年度毒偵字第五
    五七號卷第五頁），並有本案被告第二次送觀察勒戒後，勒
    戒所出具之有繼續施用毒品傾向證明書在卷足資佐證（見臺
    灣臺北地方法院檢察署九十四年度毒偵緝字第一○五號卷第
    二五頁），足證被告自白情節與事實相符，堪以採信。
二、按九十二年七月九日修正毒品危害防制條例第三十五條規定
    ：於中華民國九十二年六月六日本條例修正施行前繫屬之施
    用毒品案件，於修正施行後，適用修正後之規定。前項情形
    ，依修正前之規定有利於行為人者，適用最有利於行為人之
    法律。該條第二項之規定，為刑法第二條第二項之特別規定
    ，自應優先適用。而毒品危害防制條例於九十三年一月九日
    施行前後關於施用毒品再犯之處罰規定迥異，修正（施行）
    前毒品危害防制條例第二十條第三項對於施用毒品初犯，經
    觀察勒戒後，認無繼續施用毒品傾向，予以不起訴處分或不
    付審理後，五年內再犯施用毒品犯行，尚須重新裁定送觀察
    勒戒後，倘無繼續施用毒品傾向，再由檢察官予以不起訴處
    分，若有繼續施用毒品傾向，須另行裁定送強制戒治後，始
    得起訴處罰。修正（施行）後毒品危害防制條例第二十條第
    三項則規定，五年內再犯毒品危害防制條例第十條之罪者，
    即逕予追訴處罰。比較新舊法，再犯施用毒品者，依舊法尚
    經送觀察勒戒後，認有繼續施用毒品傾向時，始受刑事追訴
    之處罰，自比新法應逕行追訴處罰之規定，對行為人較為有
    利，依毒品危害防制條例第三十五條第二項之規定，仍應適
    用舊法規定予以處理，此最高法院九十三年度台非字第二０
    七號刑事判決，於本件亦採此見解。經查，本件被告施用第
    一級毒品時間橫跨修正前後毒品危害防制條例之間，被告施
    用第一級毒品之確切時間點，攸關法律適用之正確性，既已
    無法證明被告施用第一級毒品之確切時間點，而該條例修正
    前關於施用毒品二犯規定既較有利於行為人，自應以有利被
    告之方向來認定其於九十三年一月九日前施用第一級毒品之
    事實。次查，被告於九十二年間，因施用第二級毒品，經本
    院以九十二年度毒聲字第一一五七號刑事裁定送觀察勒戒後
    ，認無繼續施用毒品傾向，於九十二年八月十九日執行完畢
    釋放後，於五年內再犯本件施用第一級毒品之罪，並經本院
    以九十三年度毒聲字第八二一號刑事裁定送觀察、勒戒後，
    仍認有繼續施用毒品之傾向等情，有臺灣高等法院被告前案
    紀錄表及上開有繼續施用毒品傾向證明書在卷可參，堪以採
    信，揆諸前揭說明，本件事證明確，被告犯行洵堪認定。
三、按海洛因係毒品危害防制條例第二條第二項第一款所規定之
    第一級毒品，核被告所為，係犯毒品危害防制條例第十條第
    一項之施用第一級毒品罪。被告持有毒品海洛因係供自己施
    用，應為高度之施用毒品犯行所吸收，持有第一級毒品部分
    不另論罪。爰審酌被告多次施用毒品，經觀察、勒戒後仍再
    犯戕害己身，惟於本院審理時坦承犯行態度良好，並有悔改
    之意及其他一切情狀，量處如主文所示之刑。
據上論斷，應依刑事訴訟法第二百七十三條之一第一項、第二百
九十九條第一項前段，毒品危害防制條例第十條第一項，修正後
毒品危害防制條例第三十五第二項，判決如主文。
本案經檢察官李建論到庭執行職務。
中　　華　　民　　國　　九十四　　年　十一  月    八　日
                  刑事第十一庭法  官  陳正昇
以上正本證明與原本無異。
如不服本判決，應於判決送達後十日內，向本院提出上訴狀。
                              書記官  陳豪達
中　　華　　民　　國　　九十四　　年　十一  月    九　日
